---
title: "Lab02_padovani"
author: "Rafael Padovani da Cruz"
format: pdf
editor: visual
---

## Laboratório 02

### Processamento de Bases de Dados em Lote

```{r, echo=FALSE}
library(tidyverse)
library(ggplot2)
library(ggcal)
```

#### 1 - Quais são as estatísticas suficientes para a determinação do percentual de vôos atrasados na chegada (ARRIVAL_DELAY \> 10)?

As estatísticas suficientes são: a contagem de voos totais e a contagem de voos atrasados por cia, ela serão utilizadas para calcularmos o percertual de voos atrasados de cada companhia.

#### 2 - Crie uma função chamada getStats

```{r}
getStats <- function(input, pos) {
  input %>%
      filter(AIRLINE %in% c("AA", "DL", "UA", "US")) %>%
      drop_na(YEAR, MONTH, DAY, AIRLINE, DEPARTURE_DELAY) %>%
      group_by(MONTH, DAY, AIRLINE) %>%
      summarise(
        TOTAL_FLIGHTS = n(),
        TOTAL_DELAYED = sum(DEPARTURE_DELAY > 10),
        .groups = "drop"
      )
}
```

#### 3 - Importar o arquivo flights.csv.

```{r}
cols <- cols_only(
  YEAR = col_integer(),
  MONTH = col_integer(),
  DAY = col_integer(),
  AIRLINE = col_character(),
  DEPARTURE_DELAY = col_double()
)

df <- read_csv_chunked(
  file = "flights.csv",
  callback = DataFrameCallback$new(getStats),
  chunk_size = 100000,
  col_types = cols
)
```

#### 4 - Crie uma função chamada computeStats 

```{r}
computeStats <- function(df) {
  df %>%
    group_by(MONTH, DAY, AIRLINE) %>%
    summarise(
      SUM_FLIGHTS = sum(TOTAL_FLIGHTS),
      SUM_DELAYED = sum(TOTAL_DELAYED),
      .groups = "drop"
    ) %>%
    mutate(
      Cia = AIRLINE,
      Data = as.Date(paste("2015", MONTH, DAY, sep = "-")),
      Perc = SUM_DELAYED / SUM_FLIGHTS
    ) %>%
    select(Cia, Data, Perc)
}

final_stats <- computeStats(df)
```

#### 5 - Produza um mapa de calor em formato de calendário para cada Cia. Aérea.

```{r}
pal <- scale_fill_gradient(low = "#4575b4", high = "#d73027")

baseCalendar <- function(stats, airline) {
  sub_stats <- stats %>% filter(Cia == airline)
  calendar_plot <- ggcal(sub_stats$Data, sub_stats$Perc)
  
  return(calendar_plot)
}

cAA <- baseCalendar(final_stats, "AA")
cDL <- baseCalendar(final_stats, "DL")
cUA <- baseCalendar(final_stats, "UA")
cUS <- baseCalendar(final_stats, "US")

cAA + pal + ggtitle("Percentual de Atrasos - American Airlines (AA)")
cDL + pal + ggtitle("Percentual de Atrasos - Delta Air Lines (DL)")
cUA + pal + ggtitle("Percentual de Atrasos - United Airlines (UA)")
cUS + pal + ggtitle("Percentual de Atrasos - US Airways (US)")
```

```{r}
Sys.setenv(TZ = "America/Sao_Paulo")
Sys.time()
```
